【裁判字號】    98,訴,747
【裁判日期】    980930
【裁判案由】    違反毒品危害防制條例
【裁判全文】
臺灣嘉義地方法院刑事判決               98年度訴字第747號
公  訴  人  臺灣嘉義地方法院檢察署檢察官
被      告  甲○○
                    現另案在臺灣嘉義監獄鹿草分監受刑中
上列被告因毒品危害防制條例案件，經檢察官提起公訴（98年度
毒偵字第1124號），本院合議庭裁定由受命法官獨任進行簡式審
判程序而為判決如下：
    主  文
甲○○施用第一級毒品，累犯，處有期徒刑捌月。
    事  實
一、甲○○前於民國九十一年間因施用毒品案件，經本院九十一
    年度毒聲字第一九八號裁定強制戒治，移付執行後，因無繼
    續強制戒治之必要，復據本院九十二年度毒聲字第一二六號
    裁定停止強制戒治，所餘期間付保護管束，九十二年五月二
    十日期滿未據撤銷，視為已執行完畢。前開強制戒治執行完
    畢後五年內，又於九十三年間因施用第一級毒品犯行，經臺
    灣高等法院臺南分院九十四年度上訴字第四六○號判決判處
    有期徒刑七月確定，九十五年八月二十五日執行完畢。詎仍
    不知悔改，於九十八年六月一日下午一時許，在嘉義縣水上
    鄉嘉義市立殯儀館旁，以針筒注射方式，施用第一級毒品海
    洛因一次，施用毒品完畢旋即丟棄所使用針筒。嗣於同月四
    日，經警方採集尿液檢驗，結果呈嗎啡陽性反應，始悉上情
    。
二、案經嘉義縣警察局竹崎分局報告臺灣嘉義地方法院檢察署檢
    察官偵查起訴。
    理  由
一、本件被告甲○○所涉犯者為毒品危害防制條例第十條第一項
    法定刑為「六月以上五年以下有期徒刑」之施用第一級毒品
    罪，非死刑、無期徒刑、最輕本刑為三年以上有期徒刑之罪
    或高等法院管轄第一審案件。本院行準備程序中，被告就被
    訴事實為有罪之陳述，經告知簡式審判程序之旨，並聽取檢
    察官及被告之意見後，本院爰依刑事訴訟法第二百七十三條
    之一第一項裁定由受命法官獨任進行簡式審判程序。因此，
    本件簡式審判程序之證據調查依刑事訴訟法第二百七十三條
    之二規定不受同法第一百五十九條第一項、第一百六十一條
    之二、第一百六十一條之三、第一百六十三條之一及第一百
    六十四條至第一百七十條規定之限制，此合先敘明之。
二、事實欄記載之犯罪事實，為被告於審理時坦承不諱（本院卷
    第二十五頁審判筆錄）。被告之尿液經採集送驗，呈嗎啡陽
    性反應結果，有台灣檢驗科技股份有限公司濫用藥物尿液檢
    驗報告、尿液代號與真實姓名對照表在卷可查（警卷第五頁
    至第六頁）。是被告自白與事實相符，事證明確，其施用毒
    品犯行堪以認定。
三、按海洛因係毒品危害防制條例第二條第二項第一款所定之第
    一級毒品。核被告所為，係犯毒品危害防制條例第十條第一
    項之施用第一級毒品罪。被告前於九十一年間因施用毒品案
    件，經本院九十一年度毒聲字第一九八號裁定強制戒治，移
    付執行後，因無繼續強制戒治之必要，復據本院九十二年度
    毒聲字第一二六號裁定停止強制戒治，所餘期間付保護管束
    ，九十二年五月二十日期滿未據撤銷，視為已執行完畢。前
    開強制戒治執行完畢後五年內，又於九十三年間因施用第一
    級毒品犯行，經臺灣高等法院臺南分院九十四年度上訴字第
    四六○號判決判處有期徒刑七月確定，九十五年八月二十五
    日執行完畢等情，有臺灣嘉義地方法院檢察署刑案資料查註
    紀錄表、臺灣高等法院被告前案紀錄表附卷可參（偵查卷前
    案卷宗，本院卷第四頁至第十頁）。本件雖於強制戒治執行
    完畢五年後再犯，惟被告既於強制戒治執行完畢後五年內早
    已違犯施用毒品罪經本院科處刑罰確定，顯見施以觀察勒戒
    或強制戒治，無法收其果效，自無毒品危害防制條例第二十
    條所定「五年後再犯」付觀察勒戒之除刑化規定適用之餘地
    ，
    本件應依毒品危害防制條例第十條施用毒品犯罪處罰（最高
    法院九十五年度第七次刑事庭會議參照）。
四、被告持有第一級毒品之低度行為，應為施用第一級毒品之高
    度行為所吸收，不另論罪。另查，被告前於九十三年間因施
    用第一級毒品犯行，經臺灣高等法院臺南分院九十四年度上
    訴字第四六○號判決判處有期徒刑七月確定，九十五年八月
    二十五日執行完畢，有上述前案紀錄可循，其受有期徒刑之
    執行完畢，五年以內故意再犯本件有期徒刑以上之罪，為累
    犯，應依刑法第四十七條第一項加重其刑。
五、爰依被告之陳述（本院卷第二十七頁審判筆錄）及前開前案
    紀錄資料，審酌被告因身染毒癮施用毒品之犯罪動機及目的
    ；犯罪時未受明確之刺激；獨自一人以針筒注射施用第一級
    毒品之犯罪手段；離婚，育有一名子女，已十八歲，父母健
    在，父親生病，與父母同住，之前在瓦斯行擔任會計及送貨
    工作之生活狀況；有毒品等前科之品行；高中肄業之智識程
    度；本件係屬自戕行為，並無明顯被害人可言；施用毒品，
    無視國家查緝毒品之禁令，違反注意義務重大，對於國家社
    會具有潛在危險性；犯罪後尚能坦承犯行之態度等一切情狀
    ，判處如主文所示之刑，以示懲儆。
據上論斷，應依刑事訴訟法第二百七十三條之一第一項、第二百
九十九條第一項前段，毒品危害防制條例第十條第一項，刑法第
十一條前段、第四十七條第一項，判決如主文。
本案經王振名檢察官到庭執行職務。
中    華    民    國    98    年    9     月    30    日
                  刑事第一庭    法  官  張道周
以上正本證明與原本無異。
如不服本判決應於收受判決後十日內向本院提出上訴書狀，並應
敘述具體理由；其未敘述上訴理由者，應於上訴期間屆滿後二十
日內向本院補提理由書（均須按他造當事人之人數附繕本）「切
勿逕送上級法院」。
中    華    民    國    98    年    9     月    30    日
                                書記官  張菀純
附記本判決之論罪法條全文
毒品危害防制條例第十條第一項
施用第一級毒品者，處六月以上五年以下有期徒刑。


司法院資訊處製作；財團法人民間司法改革基金會備份。
